# 请教陈版主关于索赔免费的问题

提问人：zhubao912 时间：2017-05-18 17:27:57
陈版主您好，我公司维修业务有一种情况是，发生了领料，但由于某些问题，最终协商不收费。或者是之前订单收费了，但在保质期内发生了问题，客户送过来我们再维修，这个时候我们就重新修理领料，这一次不收费。这样领料的材料成本，我们计入了销售费用。想问一下这样核算合适吗？这个材料支出需要视同销售处理吗？ 感谢。

回答人：chenyiwei
一般计入销售费用处理。如果此前按照或有事项准则的规定就此类质量保证义务确认了预计负债的，则首先从该预计负债中列支，余额不够列支时，超出部分计入销售费用。